【裁判字號】    90,交易,570
【裁判日期】    900919
【裁判案由】    公共危險
【裁判全文】
臺灣高雄地方法院刑事判決                          九十年度交易字第五七Ｏ號
    公  訴  人  臺灣高雄地方法院檢察署檢察官
    被      告  甲○○
右列被告因公共危險案件，經檢察官提起公訴（九十年度偵字第一四八五一號），本
院判決如左：
    主  文
甲○○服用酒類，不能安全駕駛動力交通工具而駕駛，處有期徒刑伍月，如易科罰金
，以參佰元折算壹日。緩刑肆年。
    事  實
一、甲○○明知服用酒類或其他相類之物，足以造成不能安全駕駛動力交通工具，有
    危險之虞，於民國九十年六月十五日晚上十時許，於高雄市○○路與嫩江街附近
    的海產店跟同事一起喝啤酒，約飲用三瓶（玻璃瓶裝）後，明知其受酒精之影響
    ，視覺能力變差、運動反射神經遲鈍、精神混惑不清晰、平衡感及判斷能力障礙
    度升高，已達不能安全駕駛動力交通工具之狀態，竟仍於同年月十六日凌晨一時
    許，酒後駕駛動力交通工具即車牌號號ＹＳ—六二Ｏ八號自用小客車，沿高雄市
    三民區○○路○段由西往東方向行駛，行經該路段六二Ｏ號前，因行車不穩操控
    失當，撞及停放路邊王有成所有之車牌號碼Ｓ七—ＯＯ三八號自用小客車，該車
    再撞及亦停放該處之許育誠所有車牌號碼ＹＸ—八八三六號自用小客車，致該車
    牌號碼ＹＸ—八八三六號自用小客車滑行至青年路二段六Ｏ四號對面，撞及停放
    該處之鍾建華所有車牌號碼Ｆ五—二三九九號自用小客車之左後保險桿，致前揭
    三部車輛皆受損而肇事。經到場警員當場以酒精測試器對甲○○施以酒精濃度測
    試，測得其呼氣所含酒精濃度為每公升０‧八七毫克。
二、案經高雄市政府警察局三民第二分局移送臺灣高雄地方法院檢察署檢察官偵查起
    訴。
    理  由
一、右揭事實，據被告甲○○於警、偵訊及本院審理時坦承不諱，並經證人王有成、
    許育誠及鍾建華於警訊中證述屬實，且證人即當場實施酒測之警員乙○○於本院
    審理時亦具結證稱：「被害人說他有喝酒，所以就對他實施酒測，測出來是每公
    升０‧八七毫克，他的言行舉止就是話比較多，行動不穩」等語，並有被告之酒
    精濃度測定值、刑法第一百八十五條之三案件測試觀察紀錄表、高雄市政府警察
    局舉發違反道路交通理事件通知單、高雄市○○○○○道路交通事故調查報告表
    、交通事故談話紀錄表各一件及現場照片六幀在卷可稽，被告自白與事實相符，
    堪以採信。
二、按刑法第一百八十五條之三規定所謂「不能安全駕駛」，係抽象危險犯，並不以
    發生具體危險為必要，對於呼氣酒精濃度已達每公升零點五五毫克（０．五五Ｍ
    Ｇ＼Ｌ）以上，肇事率為一般正常人之十倍，認為已達不能安全駕車之標準，此
    業經法務部八十八年五月十八日以法八八檢字第００一六六九號函告週知，應為
    絕對不能安全駕駛動力交通工具。且按就醫學文獻所知，酒精對人體造成之影響
    ，於呼氣時酒精濃度達每公升零點二五毫克（約合體內血液中酒精濃度五０ＭＧ
    ＼ＤＬ或零點零五％）即會輕度中毒，造成輕度協調功能降低；呼氣酒精濃度達
    每公升零點五毫克時（約合體內血液中酒精濃度一００ＭＧ＼ＤＬ或零點一％）
    屬輕到中度中毒症狀，出現反應較慢、感覺減低、影響駕駛之狀況；又飲酒後一
    小時許，其體內血液酒精濃度可達最高，飲酒一小時後其體內之酒精濃度隨即消
    減，此有分別有行政院國軍退除役官兵輔導委員會臺北榮民總醫院八十八年八月
    五日（八八）北總內字第二六八六八號函文、八十八年十月二十六日（八八）院
  賓文廉字第一三四０七號臺灣高等法院函中台北醫學院附設醫院精神科主任蔡尚
    穎「酒精對人體生理與行為之影響」一文可據。本案被告為警查獲作測試酒精濃
    度時其吐氣所含酒精濃度之測試已高達每公升０˙八七毫克，依前揭說明，被告
    顯已達不能安全駕駛之情狀，殆無疑義。綜上所述，本案事證已臻明確，被告酒
    後駕車之公共危險犯行洵堪認定，應依法論科。
三、核被告所為，係犯刑法第一百八十五條之三服用酒類不能安全駕駛動力交通工具
    而駕駛罪。爰審酌酒精成分對人之意識能力具有不良影響，超量飲酒後會導致對
    週遭事務之辨識及反應能力較平常狀況薄弱，因而酒後駕車在道路上行駛，對一
    般往來之公眾及駕駛人自身皆具有高度危險性，被告明知上情仍漠視自己安危，
    更枉顧公眾行之安全，於服用酒類，酒後呼氣酒精濃度高達每公升０．八七毫克
    ，已處於不能安全駕駛動力交通工具之狀態，仍駕駛車輛，導致發生車禍，本不
    宜輕處，惟念及其犯罪後態度良好、已知悔悟，且無前科（參照臺灣高等法院被
    告全國前案紀錄表暨臺灣高雄地方法院檢察署刑案資料查註紀錄表），素行尚佳
    等一切情狀，量處如主文所示之刑，並諭知易科罰金之折算標準。又被告前未曾
    受有期徒刑以上刑之宣告，已如前述，因一時失慮，偶罹刑典，事後已坦承犯行
    ，深具悔意，經此刑之宣告後，應知警惕而無再犯之虞，本院因認暫不執行其刑
    為當，予以宣告緩刑四年，用啟自新。
據上論斷，應依刑事訴訟法第二百九十九條第一項前段，刑法第一百八十五條之三、
第四十一條第一項前段、第七十四條第一款，罰金罰鍰提高標準條例第二條，判決如
主文。
本案經檢察官陳宗吟到庭執行職務。
中      華      民      國      九十      年    九    月      十九      日
                                  臺灣高雄地方法院刑事第七庭
                                      法  官  何  秀  燕
右正本證明與原本無異。
如不服本判決，應於判決送達後十日內，向本院提出上訴狀。
                                      書記官  邱  靜  銘
中      華      民      國      九十      年    九    月      十九      日
附錄本案判決論罪科刑之法條
中華民國刑法第一百八十五條之三
服用毒品、麻醉藥品、酒類或其他相類之物，不能安全駕駛動力交通工具
而駕駛者，處一年以下有期徒刑、拘役或三萬元以下罰金。


司法院資訊處製作；財團法人民間司法改革基金會備份。
